Config:
  hfst:
    Gen: ../../../src/generator-gt-norm.hfst
    Morph: ../../../src/analyser-gt-norm.hfst
  xerox:
    Gen: ../../../src/generator-gt-norm.xfst
    Morph: ../../../src/analyser-gt-norm.xfst
    App: lookup


# Comments after each verb:
# ok = checked against
# ? = not checked

# Odd syllable verbs belonging to MUITAL_TV, ALIST_IV, LASSAN_IV 

Tests:
  Verb - duippidit: # MUITAL_TV
    duippidit+V+TV+Ind+Prs+Sg1: duippidan
    duippidit+V+TV+Ind+Prs+Sg3: duippida
    duippidit+V+TV+Ind+Prs+Pl3: duippidit
    duippidit+V+TV+Ind+Prt+Du3: duippideigga
    duippidit+V+TV+Ind+Prt+Pl2: duippideiddet
    duippidit+V+TV+Ind+Prt+Pl3: [duippide, duippidedje]
    duippidit+V+TV+Imprt+Sg2: duippit
    duippidit+V+TV+Imprt+Pl3: duippidehkoset
    duippidit+V+TV+Cond+Prs+Du1: duippidivččiimet
    duippidit+V+TV+Cond+Prs+Pl3: duippidivčče
    duippidit+V+TV+Pot+Prs+Sg3: [duippideš, duippideažžá]
    duippidit+V+TV+Pot+Prs+Pl3: duippidežžet
    duippidit+V+TV+Ger: duippidettiin
    duippidit+V+TV+PrfPrc: duippidan
    duippidit+V+TV+Der/PassL+V+IV+Inf: duippiduvvot
    duippidit+V+TV+Der/goahti+V+Ind+Prt+Sg1: duippidišgohten
    duippidit+V+TV+Der/easti+V+Ind+Prt+Du3: duippidesttiiga
    duippidit+V+TV+Der/NomAct+N+Sg+Loc: duippideamis

  Verb - huobastit: # ALIST_IV
    huobastit+V+IV+Ind+Prs+Sg1: huobastan
    huobastit+V+IV+Ind+Prs+Sg3: huobasta
    huobastit+V+IV+Ind+Prs+Pl3: huobastit
    huobastit+V+IV+Ind+Prt+Du3: huobasteigga
    huobastit+V+IV+Ind+Prt+Pl2: huobasteiddet
    huobastit+V+IV+Ind+Prt+Pl3: [huobaste, huobastedje]
    huobastit+V+IV+Imprt+Sg2: huobas
    huobastit+V+IV+Imprt+Pl3: huobastehkoset
    huobastit+V+IV+Cond+Prs+Du1: huobastivččiimet
    huobastit+V+IV+Cond+Prs+Pl3: huobastivčče
    huobastit+V+IV+Pot+Prs+Sg3: [huobasteš, huobasteažžá]
    huobastit+V+IV+Pot+Prs+Pl3: huobastežžet
    huobastit+V+IV+Ger: huobastettiin
    huobastit+V+IV+PrfPrc: huobastan
    huobastit+V+IV+Der/PassL+V+IV+Inf: huobastuvvot
    huobastit+V+IV+Der/goahti+V+Ind+Prt+Sg1: huobastišgohten
    huobastit+V+IV+Der/easti+V+Ind+Prt+Du3: huobastesttiiga
    huobastit+V+IV+Der/NomAct+N+Sg+Loc: huobasteamis

  Verb - čohkánit: # LASSAN_IV
    čohkánit+V+IV+Ind+Prs+Sg1: čohkánan
    čohkánit+V+IV+Ind+Prs+Sg3: čohkána
    čohkánit+V+IV+Ind+Prs+Pl3: čohkánit
    čohkánit+V+IV+Ind+Prt+Du3: čohkáneigga
    čohkánit+V+IV+Ind+Prt+Pl2: čohkáneiddet
    čohkánit+V+IV+Ind+Prt+Pl3: [čohkáne, čohkánedje]
    čohkánit+V+IV+Imprt+Sg2: čohkán
    čohkánit+V+IV+Imprt+Pl3: čohkánehkoset
    čohkánit+V+IV+Cond+Prs+Du1: čohkánivččiimet
    čohkánit+V+IV+Cond+Prs+Pl3: čohkánivčče
    čohkánit+V+IV+Pot+Prs+Sg3: [čohkáneš, čohkáneažžá]
    čohkánit+V+IV+Pot+Prs+Pl3: čohkánežžet
    čohkánit+V+IV+Ger: čohkánettiin
    čohkánit+V+IV+PrfPrc: čohkánan
    čohkánit+V+IV+Der/goahti+V+Ind+Prt+Sg1: čohkánišgohten
    čohkánit+V+IV+Der/easti+V+Ind+Prt+Du3: čohkánesttiiga
    čohkánit+V+IV+Der/NomAct+N+Sg+Loc: čohkáneamis
